---
title: "Encontro 07"
author: "Enoch Sousa Filho"
date: "01-jul-2020"
output:
  html_notebook: default
  pdf_document: 
    toc: yes
    latex_engine: xelatex
---


## Hoje  

Ainda sobre visualizações, vimos:  

1. FACETAS: diferenças entre `facet_wrap` e `facet_grid`  
1. AJUSTES DE POSIÇÃO: position = "dodge", "stack", "fill"  

Também vimos que para produzir as visualizações/ gráficos, muitas vezes precisamos manipular a base de dados antes plotar os gráficos. 
Fernanda Caires mostrou a utilização dos 3 tipos de posição utilizados em gráficos com barras, e por fim, apresentou novas versões de gráficos de sua pesquisa.  



OBS: Desta vez não utilizei um scrip do R (arquivo.r) mas sim um "R Notebok". 
Neste caso o objetivo é que vcs tomem conhecimento da existência de documentos do tipo R markdown. Para saber mais:  

+ [Diferença entre R MarkDown e R NoteBook](https://www.it-swarm.dev/pt/r/diferenca-entre-r-markdown-e-r-notebook/832595179/)  
+ [mais um link](http://sillasgonzaga.com/material/curso_visualizacao/apresentacao-de-dados-com-relatorios.html)  
+ [outro link](https://bookdown.org/yihui/rmarkdown/)  



## Carregar os pacotes  
```{r pacotes, message=FALSE, warning=FALSE}

# Carregando pacotes:

library(dplyr) # A Grammar of Data Manipulation, CRAN v1.0.0
library(tidyr) # Tidy Messy Data, CRAN v1.1.0
library(ggplot2) # Create Elegant Data Visualisations Using the Grammar of Graphics, CRAN v3.3.2 
library(skimr) # Compact and Flexible Summaries of Data, CRAN v2.1.1

# install.packages("fivethirtyeight")
library(fivethirtyeight) # Data and Code Behind the Stories and Interactives at 'FiveThirtyEight', CRAN v0.5.0 

```



## Banco de dados de Diamantes  

Hoje vamos utilizar o banco de dados de diamantes: 

```{r}
data("diamonds")
```

```{r}
diamonds %>% select(carat, cut, color, price) %>% skim()
```


 
## FACETAS 
 
 Vamos gerar um gráfico de densidade com todas as observações da variável preço (preço de cada pedra de diamante)  
```{r}
ggplot(diamonds, aes(x = price)) +
  geom_density()
```
 
 
### facet_wrap  
 
 Então queremos viusualizar o banco de dados desagregando o preço das pedras de acordo com o tipo/ qualidade do corte de cada uma delas (variável `cut`)  
```{r}
ggplot(diamonds, aes(x = price)) +
  geom_density() +
  facet_wrap(~ cut)
``` 
 
 Obs: facet_wrap(~ cut) quando usamos o til, isto é uma notação de fórumla. 
 Outra maneira de chamar a faceta seria: facet_wrap(vars(cut)). 
 Também é possível escolher a quantidade de colunas ou linhas em que os gráficos ficarão organizados. Ex: ncol = 2 ou nrow = 2
 

### facet_grid  

Esta faceta é utilizada para desagregar os ainda mais. Desta vez, por duas váriaves.  
Os subgráficos ficam dispostos em formato de matriz.  

Aqui, o mesmo gráfico, desta vez abrindo por `cut` (Fair, Good, ...) e `color` (D, E,...). Para melhorar a visualização, também estamos mapeando a variável `color` à estética de preenchimento de cor (`fill =`` )  

```{r}

ggplot(diamonds, aes(x = price, fill = color)) +
  geom_density() +
  facet_grid(cut ~ color)

# facet_grid(rows = vars(cut), cols = vars(color))

```


A título de visualização, repetiremos o gráfico produzindo histogramas:  
```{r}

ggplot(diamonds, aes(x = price)) +
  geom_histogram(aes(fill = color)) +
  facet_grid(rows = vars(cut), cols = vars(color))

```



## AJUSTES DE POSIÇÃO 

Em seguida, com a colaboração de  Fernanda, vimos as possibilidades de  ajustes de posicionamento das barras de um gráfico.   

Referência: ModernDive, cap 02 e cap 04 seção 4.2  

Banco de dados de consumo de bebidas retirado do pacote `fivethirtyeight`  

```{r}

data("drinks")
glimpse(drinks)

```

Criou-se um novo banco de dados contendo dados selecionados: 

```{r}

drinks_smaller <- drinks %>% 
  filter(country %in% c("USA", "China", "Italy", "Saudi Arabia")) %>% 
  select(-total_litres_of_pure_alcohol) %>% 
  rename(beer = beer_servings, 
    spirit = spirit_servings, 
    wine = wine_servings
    )

```


Vejamos como ficou:  
```{r}
drinks_smaller
```


Para fazer os gráficos será necessário colocar o banco `drinks_smaller` em formato arrumado (tidy):  
```{r}
drinks_smaller_tidy <- drinks_smaller %>% 
  pivot_longer(names_to = "type", 
               values_to = "servings", 
               cols = -country)
```
 

Agora sim! Veja:  
```{r}

drinks_smaller_tidy

```


Podemos então experimentar as diferentes visualizações: 


### Position = "dodge"  

```{r remedy001}

ggplot(drinks_smaller_tidy, aes(x = country, y = servings, fill = type)) +
  geom_col(position = "dodge")

```


### Position = "stack"  
  
```{r remedy002}

ggplot(drinks_smaller_tidy, aes(x = country, y = servings, fill = type)) +
  geom_col(position = "stack")

```
  


### Position = ""dodge""   

```{r remedy003}
  
ggplot(drinks_smaller_tidy, aes(x = country, y = servings, fill = type)) +
  geom_col(position = "fill")

```


